臺灣彰化地方法院刑事判決　　　　　　　100年度訴字第293號
公　訴　人　臺灣彰化地方法院檢察署檢察官
被　　　告　陳志雄
上列被告因違反毒品危害防制條例案件，經檢察官提起公訴（99
年度毒偵字第2152、2285號），本院依簡式審判程序判決如下：
    主  文
陳志雄施用第一級毒品，累犯，處有期徒刑拾壹月。又施用第一
級毒品，累犯，處有期徒刑拾月，扣案之海洛因壹包（驗餘淨重
零點零玖零玖公克）及其包裝袋均沒收銷燬，扣案之注射針筒壹
支沒收。又施用第二級毒品，累犯，處有期徒刑柒月。應執行有
期徒刑貳年壹月，扣案之海洛因壹包（驗餘淨重零點零玖零玖公
克）及其包裝袋均沒收銷燬，扣案之注射針筒壹支沒收。
    事  實
一、陳志雄前因施用毒品案件，經本院裁定送觀察、勒戒後，認
    無繼續施用毒品之傾向，於民國88年3 月3 日執行完畢釋放
    ，並由臺灣彰化地方法院檢察署檢察官以88年度偵字第2008
    號為不起訴處分確定。其於上開觀察、勒戒執行完畢釋放後
    5 年內，又因施用第一、二級毒品案件，經本院於93年7 月
    30日以93年度訴字第853 號判決處有期徒刑10月、5 月，並
    定應執行有期徒刑1 年2 月確定，經入監服刑，甫於96年4
    月15日縮刑期滿執行完畢。詎猶不知悔改，(一)復基於施用第
    一級毒品海洛因及第二級毒品甲基安非他命之犯意，於99年
    10月3 日下午4 時許，在彰化縣員林鎮莒光陸橋下，以將海
    洛因及甲基安非他命混合置入玻璃球（業已丟棄，未扣案）
    內，點火燒烤吸食其產生煙霧之方式，施用海洛因及甲基安
    非他命1 次；(二)又基於施用海洛因之犯意，於99年11月26日
    凌晨3 時許，在其位於彰化縣大村鄉○○村○○路○ 段1 巷
    1 之1 號2 樓之居所，以將海洛因摻水置入針筒內注射身體
    之方式，施用海洛因1 次；另基於施用甲基安非他命之犯意
    ，於99年11月24日晚上9 時許，在同上居所，以將甲基安非
    他命置入玻璃球吸食器（業已丟棄，未扣案）內點火燒烤之
    方式，施用甲基安非他命1 次。嗣於(一)99年10月6 日下午4
    時許，為警於彰化縣大村鄉○○村○○路218 巷35號查獲，
    經採集其尿液送驗，結果呈毒品甲基安非他命及嗎啡陽性反
    應；(二)99年11月26日上午11時45分許，因另案為警在其位於
    彰化縣大村鄉○○村○○路○段1 巷1 之1 號2 樓居所拘獲
    ，並扣得海洛因1 包（驗餘淨重0.0909公克）及其所有用以
    供施用海洛因之注射針筒1 支，經採集其尿液送驗，結果呈
    毒品安非他命、甲基安非他命、可待因及嗎啡陽性反應；始
    查悉上情。
二、案經彰化縣警察局員林分局報請臺灣彰化地方法院檢察署檢
    察官偵查起訴。
    理  由
一、被告陳志雄所犯為死刑、無期徒刑、最輕本刑為3 年以上有
    期徒刑或高等法院管轄第一審案件以外之罪，並於本院行準
    備程序時就被訴事實為有罪之陳述，本院合議庭依刑事訴訟
    法第273 條之1 第1 項規定，裁定改由受命法官獨任行簡式
    審判程序，合先敘明。
二、上揭事實，業據被告於警詢、偵訊及本院審理中均坦承不諱
    ，且被告分別於99年10月6 日、同年11月26日經警採集其尿
    送檢驗結果，確呈甲基安非他命、嗎啡及安非他命、甲基安
    非他命、可待因、嗎啡陽性反應，此有彰化縣警察局員林分
    局委託檢驗尿液代號與真實姓名對照認證單2 紙及詮昕科技
    股份有限公司分別於99年10月21日、同年12月17日出具之編
    號9A110023號、9C060013號濫用藥物尿液檢驗報告各1 紙在
    卷可稽；此外，尚有扣案之注射針筒1 支足資佐證，至扣案
    之白色粉末1 包，經送行政院衛生署草屯療養院鑑驗，檢驗
    結果確含海洛因成分（驗餘淨重0.0909公克）無訛，有該院
    100 年4 月1 日草療鑑字第1000300233號鑑定書1 紙在卷可
    稽；足認被告任意性自白與事實相符。又被告前因施用毒品
    案件，經觀察、勒戒後，認無繼續施用毒品之傾向，於88年
    3 月3 日執行完畢釋放，並由臺灣彰化地方法院檢察署檢察
    官以88年度偵字第2008號為不起訴處分確定，其於上開觀察
    、勒戒執行完畢釋放後5 年內，又因施用第一、二級毒品案
    件，經本院於93年7 月30日以93年度訴字第853 號判決處有
    期徒刑10月、5 月，並定應執行有期徒刑1 年2 月確定，經
    入監服刑，甫於96年4 月15日縮刑期滿執行完畢之事實，復
    有臺灣彰化地方法院檢察署刑案資料查註紀錄表、臺灣高等
    法院被告前案紀錄表各1 份在卷可證。綜上所述，本件事證
    已臻明確，被告前開犯行，堪以認定，應予依法論科。
三、按海洛因、甲基安非他命分別為毒品危害防制條例第2 條第
    2 項第1 款、第2 款所規定之第一級、第二級毒品，不得施
    用。是核被告所為，係犯毒品危害防制條例第10條第1 項、
    第2 項之施用第一級、第二級毒品罪；被告為供施用而持有
    毒品之低度行為，應為施用之高度行為所吸收，均不另論罪
    。被告於99年10月3 日以一行為同時施用第一、二級毒品，
    觸犯上揭2 罪，為想像競合犯，應從一重論以施用第一級毒
    品罪。被告前開2 次施用第一級毒品、1 次施用第二級毒品
    罪，犯意各別，應予分論併罰。又被告前有事實欄所載之前
    科資料，有臺灣高等法院被告前案紀錄表1 份在卷可稽，被
    告於受有期徒刑執行完畢後5 年內故意再犯本件有期徒刑以
    上之各罪，均為累犯，應分別依刑法第47條第1 項規定，加
    重其刑。爰審酌被告曾因施用毒品經送觀察、勒戒後，仍未
    知警惕，再犯本案之罪，足見其雖經上開治療程序，仍未徹
    底戒除惡習遠離毒害，顯未能善體國家設置觀察、勒戒機構
    ，協助毒品施用者戒除毒害之良法美意，且於觀察、勒戒執
    行完畢後，仍有多次施用毒品犯行，素行不佳，惟念及施用
    毒品本質上係戕害自身健康之行為，尚未嚴重破壞社會秩序
    或侵害他人權益，暨其犯後尚知坦承犯行、態度良好等一切
    情狀，分別量處如主文所示之刑，並定其應執行刑，以示懲
    儆。另扣案之注射針筒1 支，係被告所有，供其為事實欄一
    、(二)施用海洛因所用之物，業據被告自承在卷，應依刑法第
    38條第1 項第2 款之規定，於該次犯行項下宣告沒收。又扣
    案之海洛因1 包（毛重0.4 公克，驗餘淨重0.0909公克），
    為第一級毒品，已如前述，且為被告所有供其為事實欄一、
    (二)施用第一級毒品犯行所剩之毒品，業據被告供承在卷，又
    其包裝袋無論以何種方式析離，均會有微量毒品殘留包裝袋
    內（法務部調查局93年3 月19日調科壹字第09300113060 號
    函參照），是該包裝袋亦應視為毒品之一部分，均應依毒品
    危害防制條例第18條第1 項前段之規定，於該次犯行項下宣
    告沒收銷燬之；至供鑑驗用罄之毒品既已滅失，自無庸予以
    宣告沒收銷燬，附此說明。
據上論斷，應依刑事訴訟法第273 條之1 第1 項、第299 條第1
項前段，毒品危害防制條例第10條第1 項、第2 項、第18條第1
項前段，刑法第11條、第55條、第47條第1 項、第38條第1 項第
2 款、第51條第5 款，判決如主文。
本案經檢察官朱健福到庭執行職務。
中    華    民    國   100    年    6     月    29    日
                  刑事第三庭          法  官    林怡文
以上正本證明與原本無異。
如不服本判決應於收受判決後10日內向本院提出上訴書狀，並應
敘述具體理由；其未敘述上訴理由者，應於上訴期間屆滿後20日
內向本院補提理由書（均須按他造當事人之人數附繕本）「切勿
逕送上級法院」。
中    華    民    國   100    年    6     月    29    日
                                      書記官    顧嘉文
附錄本案論罪科刑法條全文：
毒品危害防制條例第10條
施用第一級毒品者，處 6 月以上 5 年以下有期徒刑。
施用第二級毒品者，處 3 年以下有期徒刑。